Inventaris van het archief van mr. H. van Riel [levensjaren 1907-1980], 1916-1980
Nationaal Archief, Den Haag
Collectie 266 Van Riel
Riel, van
1916-1980
C24513
39.22 meter; 279 inventarisnummers.
Normale geschreven, getypte en gedrukte documenten, geen bijzondere handschriften.
Nationaal Archief, Den Haag
Riel, Harm van (1907-1980)
Het archief van mr. Harm van Riel (1907-1980) bevat voornamelijk stukken van zakelijke aard: correspondentie, teksten van redevoeringen, stukken inzake zijn werkzaamheden in het bank- en verzekeringswezen, stukken in verband met de VVD-fractie, door hem op onderwerp geordende dossiers als lid van de Provinciale en Gedeputeerde Staten van Zuid-Holland, dossiers en documentatie inzake buitenlandse politieke onderwerpen uit de periode van zijn lidmaatschap van de Eerste Kamer, en stukken inzake diverse bestuurs- en nevenfuncties.
Archiefvorming
Geschiedenis van de archiefvormer
.
Geschiedenis van het archiefbeheer
Het archief van mr H. van Riel (1907-1980) werd in de periode 1974-1981 in gedeelten aan het Algemeen Rijksarchief overgedragen. Met de overdracht werd in 1974 een aanvang gemaakt, toen mr Van Riel in overleg met zijn secretaresse een registratuurplan had vastgesteld voor de ordening van zijn lopend archief in een rubriekenstelsel op trefwoorden. Dit ordeningsstelsel bleek toepasbaar voor het deel vanaf het jaar 1969. Het daaraan voorafgaande deel bevond zich, gedeeltelijk in gesloten pakken, verspreid in het woonhuis van de heer Van Riel en werd in deze vorm naar het Algemeen Rijksarchief overgebracht. De jongere stukken werden in drie blokken overgedragen in de jaren 1976, 1977 en de periode 1980-1981.
De verwerving van het archief
Schenking (van een niet overheidsarchief)
Inhoud en structuur van het archief
2.21
Selectie en vernietiging
Lijst van vernietigde stukken en van stukken, die niet in de inventaris zullen worden opgenomen.
Exemplaren van landelijke dagbladen of knipsels daaruit, alsmede van door voorlichtingsorganen van departementen of politieke partijen uitgegeven knipselkranten.
Exemplaren van door de staatsdrukkerij uitgegeven periodieken en rapporten, alsmede handelingen van provinciale staten en gemeenteraden.
Evidente duplicaten van het archief van de Volkspartij voor Vrijheid en Democratie.
Particuliere brieven, houdende uitsluitend mededelingen van
de gezondheidstoestand van de afzender, de geadresseerde of derden
particuliere huishoudelijke aangelegenheden
ervaringen of belevenissen van minderjarigen
reizen in Nederland of bezoeken aan particulieren met een niet-zakelijk doel
gevoelens, te uiten bij feestelijke of droevige familieaangelegenheden, gelukwensen e.d.
Facturen voor levering van levensmiddelen en huishoudelijke artikelen, klein kantoormateriaal e.d., huishoudkasboekjes, klad-inventarissen van meubilair e.d. en correspondentie over betalingen.
Giro- en bankafschriften van lopende rekeningen-courant, alsmede bedrijfscorrespondentie, houdende mededelingen van eenvoudige aard.
Facturen, voorzover dienend als bijlagen van afrekeningen.
Ingekomen reclamemateriaal, invitaties, aanbevelingen en verzoeken om geldelijke steun, waarop niet nader is ingegaan.
Particuliere reisbescheiden en stukken, verzameld voor toeristische informatie.
Ongeopende of niet uit hun omslag gehaalde tijdschriften en kranten.
Ordening van het archief
Omdat het oudste deel van het archief tot aan de dood van de heer Van Riel ontoegankelijk bleek door de beperkende bepalingen, bleef nagenoeg het gehele archief in de praktijk voor onderzoekers gesloten. Eerst na volledige completering van het geheel werd het gedeelte over de periode 1914-1969 globaal systematisch geordend en van een lijst voorzien. Hierbij bleek, dat tot 1941 grote delen chaotisch in pakken waren geborgen, maar dat er ook dossiers werden bewaard in telkens terugkerende rubrieken, zodat een zaaksgewijze ordening mogelijk was. Alle rubrieken zijn nu in de plaatsingslijst onderkend. De onderzoeker moet er echter rekening mee houden, dat deze rubrieken weer in perioden zijn onderverdeeld, waarbinnen dossiers zijn gevormd. In de periode tot 1945 gebeurde dit volgens willekeurige criteria, daarna treft men tot ca. 1960 een vast schema binnen elke ordner aan: rubrieken als "notulen", "rapporten en verslagen", "correspondentie en gesprekken" en "diversen" komt men dan in elk iets meer uitgebreid dossier tegen.
Aanwijzingen voor de gebruiker
Openbaarheidsbeperkingen
Volledig openbaar.
Materiële beperkingen
Aanvraaginstructie
Openbare archiefstukken kunnen online worden aangevraagd en gereserveerd. U kunt dit ook via de terminals in de studiezaal van het Nationaal Archief doen. Om te kunnen reserveren dient u de volgende stappen te volgen:
U maakt een profiel aan op www.gahetna.nl, en logt vervolgens in
Via de archiefinventaris (alleen de beschrijvingen met rode nummers) selecteert u het gewenste archiefstuk door op de knop 'Reserveren' te klikken
In het volgende scherm geeft u aan op welke dag u het archiefstuk wilt inzien
Indien u zich bevindt in de studiezaal en een tafelnummer heeft ontvangen kunt u dit nummer vermelden. Als u geen tafelnummer heeft kunt u tafelnummer 777 laten staan
Vervolgens bevestigt u uw reservering door deze te versturen.
Verwant materiaal
Beschikbaarheid van kopieën
Beschrijving van de series en archiefbestanddelen
- EERSTE ZENDING: STUKKEN OVER DE JAREN, 1914-1969, I
  - Generalia en oudere stukken., A
    - Correspondentie., 1946-1969; 1-7
      Deze correspondentie bevond zich alfabetisch geordend in ordners en werd beschouwd als "particuliere briefwisseling". Hieronder valt niet de briefwisseling met familieleden en vrienden, die zich ongeordend in de lijstnummers 109-116 bevindt.
      - 1946-1953, 1
      - 1953-1958, 2
      - Januari 1959 - augustus 1960, 3
      - September 1960 - juni 1962, 4
      - Juni 1962 - juli 1965, 5
      - 1966 - juli 1968, 6
      - Augustus-december 1968 "Bijlagen bij de correspondentie over 1968-1969"., 7
    - Teksten van spreekbeurten, radio-uitzendingen en artikelen., 1947-1969; 8-9
      - 1947-1962, 8
      - 1963-1969, 9
    - Stukken betreffende zijn woonhuis, nalatenschappen van verwanten en het beheer van zijn goederen., 1934-1941; 10-11
      - Niet gespecificeerd., 10
      - Niet gespecificeerd., 11
    - Stukken betreffende zijn activiteiten in de luchtbescherming in Rotterdam als blokhoofd in Kralingen, alsmede zijn lidmaatschap van de Nederlandsche Vereeniging voor de Luchtbescherming., 1939-1941; 12
  - Stukken betreffende werkzaamheden op economisch terrein., B
    - Stukken betreffende zijn werkzaamheden bij R. Mees en Zonen in Rotterdam., 1936-1941; 13
    - Stukken betreffende zijn werkzaamheden bij R. Mees en Zonen in Rotterdam., 1945-1960; 14-16
      - Niet gespecificeerd., 14
      - Niet gespecificeerd., 15
      - Niet gespecificeerd., 16
    - Dossiers en rapporten inzake het verzekeringswezen in het algemeen., 1953-1957; 17
    - Dossiers en rapporten inzake zijn bemoeienis met het bedrijfsleven en het werkgeversbeleid in Nederland in het algemeen., 1943-1954; 18
    - Stukken betreffende de Algemene Verzekeringsmaatschappij "Hercules" in Rotterdam., 1951-1953; 19
    - Stukken betreffende de Rotterdamse Assurantie- en Likwidatiekas., 1941-1960; 20-23
      - Niet gespecificeerd., 20
      - Niet gespecificeerd., 21
      - Niet gespecificeerd., 22
      - Niet gespecificeerd., 23
    - Stukken betreffende de Nederlandse Maatschappij tot Exploitatie van Onroerende Goederen., 1947-1958; 24
    - Stukken betreffende de Continentale Handelsbank n.v., 1947-1958; 25
    - Stukken betreffende de Continentale Handelsbank n.v., Stukken betreffende de n.v. Nederlandse Glasverzekeringsmaatschappij.; 1955-1957; 1953-1966; 26
    - Stukken betreffende de n.v. Motorenfabriek Pluvier in Rotterdam., 1949-1969; 27-28
      - 1949-1952, 27
      - 1953-1958, 1962-1969, 28
    - Stukken betreffende J. Krantz en zn., lakenfabrikanten in Leiden., 1951-1966; 29-30
      - 1951-1957, 29
      - 1957-1966, 30
    - Stukken betreffende J. Krantz en zn., lakenfabrikanten in Leiden, Stukken betreffende het Vereenigd Ingenieursbureau V.I.B.A.; 1967-1968; 1961-1968; 31
    - Stukken betreffende het Vereenigd Ingenieursbureau V.I.B.A., 1956-1967; 32
    - Stukken betreffende zakenrelaties met Canada., 1952-1954; 33-35
      - Correspondentie en documentatie over de economische mogelijkheden in verschillende provincies., 33
      - Stukken betreffende een zakenreis in 1954., 34
      - Documentatie., 35
    - Dossiers "staatsmolestverzekering"., 1950-1955; 36-37
      - Dossiers "lopend", 1950-1952, 36
      - Dossiers "lopend", 1953-1955, Dossiers betreffende bijzondere onderwerpen.; 37
    - Stukken betreffende de Nutsspaarbank in Den Haag., 1958-1969; 38-39
      - 1958-1962, 38
      - 1963-1969, 39
    - Diversen:., 40
      - Stukken betreffende een bezoek aan Frankfort aan de Main, 1953, a
      - Stukken betreffende het genootschap Nederland-Duitsland, 1954-1957, b
      - Ingekomen stukken van het Staatsbedrijf Artillerie Inrichtingen, 1970, c
      - Stukken betreffende het Centraal Sociaal Werkgeversverbond, 1947-1954, d
      - Stukken betreffende Rotterdamse Dagen in Dortmund en Dusseldorf, 1954, e
  - Stukken-betreffende werkzaamheden op politiek terrein., C
    - Stukken betreffende de Stichting Vrijheid en Democratie., 1946-1962; 41
    - Stukken betreffende de Volkspartij voor Vrijheid en Democratie., 1949-1968; 42-55
      De stukken zijn periodiek geborgen in dossiers en intern van rubrieken voorzien.
      - 1949, 42
      - Januari - juni 1950, Spreekbeurten over 1949-1950; 43
      - Mei 1950 - april 1951, 44
      - April - december 1951, 45
      - Mei 1951 - maart 1952, 46
      - Januari - september 1953, 47
      - Januari 1954 - oktober 1955, 48
      - Oktober 1955 - december 1956, 49
      - 1957-1958, 50
      - 1958-1959, 51
      - 1960, 52
      - 1961-1962, 53
      - Algemeen, 1964-1967, Spreekbeurten, 1954-1956; 54
      - Diverse dossiers:., 55
        - Kinderbijslagcommissie, 1952-1953, a
        - Commissie Statuten en Reglementen, 1954, b
        - Commissie voor Financiële en Belastingpolitiek, 1954, c
        - Dresselhuysfonds, 1955-1957, d
        - Verkiezings- en propagandacommissie, 1963, e
        - Hoofdbestuur, 1963, f
        - "Reacties van de V.V.D.", 1968, g
        - Correspondentie met A.N. Molenaar, 1958, h
        - Documentatie inzake Hiltonhotels, 1959, i
        - Commissie buitenland, 1952, j
        - Bundel professor Oud, 1961, k
        - Varia, 1963, l
    - Stukken betreffende zijn lidmaatschap van Provinciale en Gedeputeerde Staten van Zuid-Holland., 1949-1958; 56-59
      - Algemeen, 1949-1958, 56-57
        - 1949-1957, 56
        - 1958, 57
      - Dossiers "Fractie", 1948-1957, Dossiers "Belangrijke stukken", 1948-1957; 58
      - Dossiers, gevormd als lid van Gedeputeerde Staten, 1954-1959, 59
        - Provinciale commissie voor- en nazorg geesteszieken, 1954-1959, a
        - Salariëring secretarie en ontvangers van gemeenten, 1956-1958, b
        - Zuidhollandse Provinciale Brandweerbond, 1954-1959, c
        - Culturele enquête, 1954, d
        - Commissie van Onderzoek en Advies inzake bejaarden en chronisch zieken, 1960, e
        - Leidse agglomeratie, 1958-1959, f
        - Adviescommissie Landbouw en Veeteelt, 1958, g
        - Interpellatie inzake Aalheet-Buitenpolder, Z.j, h
        - Gezondheidswet, 1958, i
        - Toezicht op gemeentelijke rechtspositieregelingen, 1955, j
        - Gemeentefinanciën, 1956-1957, k
        - Stichting Drinkwaterleiding "De Elf Gemeenten", 1956-1958, l
        - Tentoonstelling E 55 in Rotterdam, 1955, m
        - Commissie van Advies voor de Dienst der Schone Kunsten in Den Haag, 1957, n
        - Varia, 1954-1958, o
        - Stukken betreffende zijn benoeming, 1954, p
    - Stukken betreffende de financiële commissie van Provinciale Staten, Dossier gevormd door Van Riel, lid van de Eerste Kamer, inzake de sanering van het bedrijf Verolme; 1950-1953; 1969; 60
    - Stukken betreffende zijn lidmaatschap van de Eerste Kamer., 1958-1969; 61-67
      - Algemeen, 1958-1969, 61
      - Ingekomen stukken, 1958-1967, 62-64
        - 1958-1962, 62
        - 1964-1967, 63
        - 1959-1960, 64
      - Ingekomen stukken van het departement van Buitenlandse Zaken, bestemd voor de Vaste Kamercommissie, 1958-1960, 65
      - Diverse dossiers., 66
        - Natuurbeschermingswet, 1966-1967, a
        - Ondernemersraad voor Indonesië, 1967, b
        - Huurbelasting, 1968, c
        - Annexatie van de gemeente Stiphout bij Helmond, 1966, d
        - Medische faculteit in Eindhoven, 1967, e
        - Mijnwet en continentaal plat, 1965-1966, f
        - Dossier "dierlijke eiwitten", 1969, g
        - Grenswijziging Culemborg-Beusichem, 1962, h
        - Fokkers vliegtuigfabrieken, 1967, i
        - Varia, 1966, j
      - Documentatie inzake de Vietnamese kwestie, 1968-1969, 67
    - Dossiers inzake buitenlandse politiek., 68
      - Documentatie inzake de staatsgreep in Griekenland, 1967, a
      - Stukken betreffende het Atlantisch Congres in Londen, 1959, b
      - Stukken betreffende de Europese Eenwording, 1957-1967, c
      - Stukken betreffende de Benelux, 1958, d
      - Documentatie inzake India, 1949-1952, e
    - Documentatie inzake buitenlandse politiek., 69
      - Duitsland, 1949, a
      - Indische staatsfinanciën, 1947, b
      - Engelse corruptiezaak (betreft de Royal Air Force), 1948-1949, c
      - Circulaires van de Federatie van Verenigingen van Bergcultuurondernemingen in Indonesië, 1958, d
      - Varia, 1950-1962, e
    - Diverse politieke dossiers., 70
      - Stukken betreffende de Liberal International Conference in Londen, 1948, a
      - Stukken betreffende zijn lidmaatschap van de kring voor wetenschap en politiek, 1951-1955, b
      - Exemplaren van Het Volksbelang, orgaan van bet Liberaal Vlaams Verbond, 1955-1957, c
      - Stukken betreffende de Monumentencommissie Zuid-Holland, 1946, d
      - Stukken betreffende verwikkelingen rond het huwelijk van prinses Beatrix en prins Claus van Amsberg, 1965-1966, e
  - Stukken betreffende verenigingsaangelegenheden., D
    - Stukken betreffende het Nederlands Genootschap voor Internationale Zaken., 1946-1958; 71
    - Stukken betreffende het Nederlands Genootscbap voor Internationale Zaken, Stukken betreffende het European Space Technological Center; 1958-1964; 1964-1967; 72
    - Stukken betreffende zijn bestuurslidmaatschap van de Stichting Recreatieplanning Brielse Maas., 1954-1961; 73
    - Stukken betreffende zijn lidmaatschap van de Nationale Raad Welzijn Militairen., 1950-1963; 74
    - Stukken betreffende zijn lidmaatschap van de Sociale Verzekeringsraad., 1955-1967; 75-77
      - Niet gespecificeerd., 75
      - Niet gespecificeerd., 76
      - Niet gespecificeerd., 77
    - Stukken betreffende zijn bemoeienis met de Sociale Verzekeringsraad en bet Algemeen Werklozenfonds., 1950-1955; 78
    - Stukken betreffende zijn voorzitterschap bestuur van het Kinderbijslagvereveningsfonds., 1954-1958; 79-81
      - Stukken betreffende aanvragen om verevening van kinderbijslag, 1954-1957, 79
        Deze uitvoeringsstukken moeten, alvorens te worden vernietigd, eerst worden vergeleken met het geïnventariseerde oorspronkelijke archief.
      - Beleidsstukken, 1954-1951, 80
      - Algemeen, 1951-1958, 81
    - Stukken betreffende zijn bestuurslidmaatschap van het fonds "Weldadig en Zorgvuldig"., 1955-1963; 82
    - Stukken betreffende zijn bestuurslidmaatschap van de Q.M. Gastmann-Wichers-stichting., 1950-1955; 83
    - Stukken betreffende zijn lidmaatschap van de vereniging tot steun van het Koningin Wilhelminafonds., 1952-1954; 84
    - Stukken betreffende zijn lidmaatschap van de Raad van Beheer van het Koningin Julianafonds., 1951-1958; 85
    - Stukken betreffende Haagse organisaties., 86-90
      - Stukken betreffende zijn bestuurslidmaatschap van het Haags Cultureel Centrum, 1946-1954, 86-87
        - 1949-1953, 86
        - 1946-1950; 1952-1954, 87
      - Stukken betreffende de stichting "Den Haag Bloemenzee", 1950-1952, 88
      - Stukken betreffende zijn bestuurslidmaatschap van het Haags departement van de Maatschappij tot Nut van het Algemeen, 1948-1955, 89
      - a. Stukken betreffende de Haagse Volksuniversiteit, 1950-1951, b. Stukken betreffende zijn lidmaatschap van de bestuurscommissie van het Haags Gemeentemuseum, 1955-1958; c. Stukken betreffende de Nieuwe of Litteraire Sociëteit "De Witte", 1949-1958; d. Stukken betreffende de stichting "De Haagse Salon", 1949-1955; e. Stukken betreffende zijn lidmaatschap van de Raad van Toezicht op het Haags Instituut voor Volksontwikkeling, 1950-1953; f. Stukken betreffende zijn lidmaatschap van de plaatselijke commissie Bevordering Bescherming Bevolking, 1952-1953; 90
    - Stukken betreffende zijn thesaurierschap van de Stichting Wereldtentoonstelling Brussel 1958., 1956-1959; 91-92
      - Niet gespecificeerd., 91
      - Niet gespecificeerd., 92
    - Stukken betreffende zijn lidmaatschap van de Commissie van Bijstand van het Rijksinstituut voor Oorlogsdocumentatie., 1958-1967; 93
      Hierin bevinden zich verslagen van het Instituut.
    - Stukken betreffende zijn bestuurslidmaatschap van het Nederlandsch Economisch-Historisch Archief., 1958-1967; 94
    - Stukken betreffende zijn penningmeesterschap van het pensioenfonds voor letterkundigen en het Willem Kloosfonds., 1951-1969; 95
      Hierin zitten ook papieren van zijn voorgangers.
    - Stukken betreffende zijn bestuurslidmaatschap van de Stichting Noorder Dierenpark in Emmen., 1958-1967; 96
    - Stukken betreffende de Stichting Nederlandse Koopvaardijwet 1948., 1947-1949; 97
    - Stukken betreffende diverse historische en culturele verenigingen., 98
      - Haags Historisch Gezelschap, 1952-1958, a
      - Historische Vereniging in Zuid-Holland, 1947-1956, b
      - Jacob Marisstichting Den Haag, 1948-1954, c
      - Vereniging tot beoefening van het Overijssels Regt en Geschiedenis, 1951-1956, d
      - Vereniging "Ex Oriente Lux", 1951-1958, e
      - Vereniging tot uitgaaf van bronnen van het oud-vaderlands recht, 1948-1958, f
      - Stichting Menno van Coehoorn, 1950-1957, g
      - Vereniging van Haagse Museumvrienden, 1949-1953, h
      - Nederlandse Stichting tot Opgraving in het Nabije Oosten, 1955, i
    - Stukken betreffende diverse historische verenigingen:., 99
      - Historisch Genootschap "Roterodamum", 1948-1957, a
      - Koninklijk Instituut voor Taal-, Land- en Volkenkunde, 1951-1957, b
      - Historisch Genootschap te Utrecht, 1948-1958, c
      - Nederlandse Stichting tot Opgravingen in het Nabije Oosten, 1955-1960, d
      - Comité Rembrandtherdenking, 1955, e
      - Drentsch Genootschap, 1947-1957, f
    - Diverse dossiers., 100
      - Stukken betreffende de Commissie van Advies voor de Dienst der Schone Kunsten in Den Haag, 1954-1958, a
      - Stukken betreffende het Defensiestudiecentrum, 1954-1958, b
      - Stukken betreffende de vereniging "De Sphinx", 1946-1959, c-e
      - Stukken uit, 1950-1957, c
      - Stukken betreffende een lezing "De positie van Duitsland in Europa", 1949, d
      - Stukken uit, 1946-1949, e
      - Stukken betreffende de Stichting Kweekschool voor Vroedvrouwen in Amsterdam, 1960-1961, f
      - Ingekomen stencils bij Van Riel, lid van de directie der Bewindvoering der Nederlandse Koopvaardij, 1960, g
      - Stukken betreffende een landelijke inzameling van kunstvoorwerpen voor het Rampenfonds, 1953, h
      - Stukken betreffende de Nederlandse Vereniging voor Zeerecht, 1946-1957, i
      - Dossier "Sociologie en politiek", 1950, j
    - Stukken betreffende het Economisch-Technologisch Instituut in Zuid-Holland., 1965-1968; 101
    - a. Stukken betreffende het Economisch-Technologisch Instituut in Zuid-Holland, b. Stukken betreffende de Stichting Tentoonstelling Europese Economische Samenwerking; c. Stukken betreffende de Studiecommissie Geneesmiddelenvoorziening van de Eerste Kamer,; d. Stukken betreffende de organisatie van een Goethe-tentoonstelling in Den Haag,; 1969-1970; 1952; 1958; 1949; 102
    - a. Stukken betreffende het gezelschap voor politieke en Economische vraagstukken, b. Stukken betreffende de commissie "De Vrijheid" van het Nederlands Gesprekscentrum; c. Stukken betreffende het comité Koperen Bruiloft van koningin Juliana en prins Bernhard,; d. Stukken betreffende het Mr. Harm Smeengefonds,; e. Stukken betreffende het Leids Universiteitsfonds,; f. Stukken betreffende het Internationaal Academisch Instituut,; g. Stukken betreffende de stichting Hoenderloo (een inrichting tot opvoeding van jongens op protestants-christelijke grondslag),; h. Stukken betreffende de sociëteit "De Groote Club" Doctrinae et Amicitiae in Amsterdam,; i. Stukken betreffende de Stichting Comité tot huldiging van ir C. Lely,; 1950-1958; 1956; 1949; 1948-1957; 1950-1969; 1952; 1949-1955; 1955-1958; 1952-1956; 103
    - a. Stukken betreffende het Landelijk Comité Schelde-Rijnverbinding, b. Stukken betreffende de Nederlandse Vereniging in Londen; c. Stukken betreffende het Centrum voor Massa-psychologische Studiën,; d. Stukken betreffende de Friesch-Groningsche Hypotheekbank,; e. Stukken betreffende "Gips" handel- en beleggingsmaatschappij n.v.,; 1951-1952; 1948-1955; 1956-1957; 1954-1956; 1949-1953; 104
  - Diversen., E
    - Dossiers inzake door Van Riel gehouden lezingen en geschreven artikelen, alsmede verzamelde stukken ten behoeve van historische studie., 1948-1968; 105-106
      - Niet gespecificeerd., 105
      - Niet gespecificeerd., 106
    - Stukken betreffende zijn privé-bezittingen, zijn deelneming in nalatenschappen, voogdijen etc., alsmede het overlijden van zijn moeder H.A. van Riel-Smeenge., 1946-1958; 107
    - Stukken betreffende arbitrage- en bemiddelingswerkzaamheden bij geschillen tussen particulieren., 1948-1953; 108
    - Ongeordende particuliere briefwisseling, hoofdzakelijk met familieleden en vrienden., Z.j. (ca. 1945-1965); 109-116
      - Niet gespecificeerd., 109
      - Niet gespecificeerd., 110
      - Niet gespecificeerd., 111
      - Niet gespecificeerd., 112
      - Niet gespecificeerd., 113
      - Niet gespecificeerd., 114
      - Niet gespecificeerd., 115
      - Niet gespecificeerd., 116
    - a. Stukken betreffende een zakenreis naar Canada, b. Ingekomen brieven van zijn moeder H.A. van Riel-Smeenge; c. Stukken betreffende het Nederlands Genootschap tot Zedelijke Verbetering van Gevangenen,; d. Stukken betreffende lezingen voor de Havenvereeniging "Rotterdam",; e. Stukken betreffende het Defensiestudiecentrum,; f. Teksten van cursussen Akkadisch,; g. Stukken betreffende de Sociale Verzekeringsraad,; 1953; 1916-1930; 1939-1941; 1939; 1954; 1943-1944; 117
    - Ongeordende stukken., 1934-1941; 118-119
      - Niet gespecificeerd., 118
      - Niet gespecificeerd., 119
    - Ongeordende stukken., 1945-1960; 120-121
      - Niet gespecificeerd., 120
      - Niet gespecificeerd., 121
    - Verzamelde Duitse en nationaalsocialistische tijdschriften en tijdschriften over de oorlog, Ingekomen jaarverslagen van bedrijven; 1935-1945; 1936-1940; 122
    - Ingekomen verslagen van bedrijven., 1950-1960; 123
    - "Diversen", bundels ingekomen tijdschriften en brochures., 1949-1960; 124
- TWEEDE ZENDING: STUKKEN GEORDEND IN DE JAREN, 1969-1975, II
  - Stukken betreffende de Eerste Kamer., 125-133
    - Algemeen, 1969-1972, 125
    - Algemeen, 1971, 126
    - Algemeen, 1972, 127
    - Algemeen, 1973, Correspondentie met fractieleiders, 1974; 128
    - Algemeen, 1974, 129
    - Dossiers inzake algemene beschouwingen over begrotingen, 1973-1974, 130
    - Dossiers inzake de defensiebegroting, 1974-1975, 131
    - Dossiers inzake de grondwetsherziening, 1973-1974, 132